最　高　行　政　法　院　裁　定　　　　　　　　　九十三年度裁字第一三一八號
　　抗　告　人　午○○
　　　　　　　　Ｙ○○
　　　　　　　　Ｈ○○
　　　　　　　　亥○○○
　　　　　　　　Ｘ○○○
　　　　　　　　Ｌ○○
　　　　　　　　Ｄ○○
　　　　　　　　Ｃ○○
　　　　　　　　未○○
　　　　　　　　天○○
　　　　　　　　卯○○
　　　　　　　　宇○○
　　　　　　　　黃○○
　　　　　　　　Ｅ○○
　　　　　　　　Ｔ○○
　　　　　　　　Ｏ○○
　　　　　　　　Ｐ○○
　　　　　　　　地○○
　　　　　　　　戌○○
　　　　　　　　丙○○○
　　　　　　　　丁○○
　　　　　　　　宙○○○
　　　　　　　　子○○○
　　　　　　　　乙○○
　　　　　　　　Ｊ○○
　　　　　　　　Ｇ○○○
　　　　　　　　Ｂ○○
　　　　　　　　Ｒ○○
　　　　　　　　丑○○
　　　　　　　　Ｍ○○
　　　　　　　　Ｑ○○
　　　　　　　　Ｎ○○
　　　　　　　　申○○
　　　　　　　　Ａ○○
　　　　　　　　Ｕ○○
　　　　　　　　Ｋ○○
　　　　　　　　玄○○
　　　　　　　　Ｗ○○○
　　　　　　　　Ｆ○○
　　　　　　　　巳○○
　　　　　　　　甲○○
　　　　　　　　Ｖ○○
　　　　　　　　Ｚ○○
　　　　　　　　戊○○○
　　　　　　　　庚○○
　　　　　　　　壬○○
　　　　　　　　Ｓ○○
　　　　　　　　寅○○
　　　　　　　　辰○○
　　　　　　　　酉○○
　　　　　　　　己○○
　　　　　　　　辛○○
　　　　　　　　癸○○
　　右共同訴訟代理人
　　　　　　　　Ｉ○○
右抗告人因與相對人臺北縣政府間聲請停止執行事件，對於中華民國九十三年七月二
十九日臺北高等行政法院九十三年度停字第六二號裁定，提起抗告，本院裁定如左︰
　　主  文
抗告駁回。
抗告訴訟費用由抗告人負擔。
　　理  由
一、本件原裁定係以：相對人辦理台北縣側環河快速道路第五標江翠路段工程，徵收
    抗告人所共有坐落台北縣板橋市○○段第四崁小段一○三地號等筆土地及地上物
    ，以九十二年十一月十三日北府地用字第○九二○六八三二四七三號函公告徵收
    。迨至九十三年七月六日張貼拆除公告，已有半年之久，抗告人自有相當時間安
    排搬遷事宜，且抗告人所爭執者乃補償金多寡問題，是本件相對人縱令事後拆除
    有誤，尚非不能以金錢賠償。況系爭土地附近道路已經進行施工中，有照片在卷
    足憑，是本件若准予停止拆除執行，則勢必影響整條道路之通行，尚難謂於公益
    無重大影響。揆諸行政訴訟法第一百十六條第二項之規定，殊無停止執行之餘地
    。是抗告人之聲請為無理由等情，予以駁回，經核並無違誤。
二、抗告意旨略謂：本案抗告人等自徵收令發布起，即不斷與相對人進行協商，以其
    補償金額原已遠低於市價，復因部分拆除，而發給部分補償金，將致抗告人生活
    困難，因此，相對人同意暫緩拆除。然卻另行發包且公告拆除，顯然違反誠信原
    則。因而造成之損失，顯然無法估計。本案爭執包括系爭土地之公告現值與地上
    物之查估細節，一旦證據滅失，縱使民眾遭受損失，未來又有何根據以資求償？
    系爭土地屬環河快速道路第五標工程案，該案工程設計考慮欠詳，諸如路權線究
    係二十四米寬或為三十二米寬？全線高架與平面道路路面之高程、匝道形式等均
    未能定案。因此原處分縱不停止執行，該工程亦無法於預定期程內完工。原審法
    官未考慮上開事實，違法裁定駁回。為此求為廢棄原裁定，並裁定原審法官應行
    迴避等語。
三、本院按行政訴訟法第一百七十五條第一項規定：「保全證據之聲請，在起訴後，
    向受訴行政法院為之；在起訴前，向受訊問人住居地或證物所在地之高等行政法
    院為之。」法律既對證據保全設有專條，自不得以地上物拆除證據滅失，執為聲
    請停止執行之理由。又相對人有無違反誠信原則，核屬實體上之爭執，而環河快
    速道路工程如何設計，則係相對人取得徵收土地後使用之問題，與本件停止執行
    之要件無涉。再按聲請法官迴避應於訴訟程序終結前為之，本件原審訴訟程序業
    已終結，原審法官之執行職務，已不足影響審判之公平，即不得以其執行職務有
    偏頗之虞為由，聲請迴避。抗告論旨徒執前詞指摘原裁定違誤，求為廢棄，為無
    理由，應予駁回。
四、依行政訴訟法第一百零四條、民事訴訟法第九十五條、第七十八條，裁定如主文
    。
中　　華　　民　　國　　九十三　　　年　　　十　　　　月　　二十一　　　日
                    最 高 行 政 法 院  第 三 庭
                                審 判 長 法  官　　　廖　政　雄
                                         法  官      吳  錦  龍
                                         法  官　　　林　清　祥
                                         法  官　　　鍾　耀　光
                                         法  官　　　姜　仁　脩
右  正  本  證  明  與  原  本  無  異
　　　　　　　　　　　　　　　　　　　　 法院書記官　張  雅  琴
中　　華　　民　　國　　九十三　　　年　　　十　　　　月　　二十一　　　日
